臺灣板橋地方法院交通事件裁定　　　　96年度交聲字第1129號
原處分機關　交通部公路總局臺北區監理所
異　議　人
即受處分人　甲○○
上列異議人即受處分人因違反道路交通管理處罰條例案件，對於
交通部公路總局臺北區監理所96年7 月18日所為之處分（原處分
案號：北監自裁字第裁40-CG0000000號），聲明異議，本院裁定
如下：
    主  文
異議駁回。
    理  由
一、聲明異議意旨略以：異議人即受處分甲○○所有車號5253-Q
    G 號，於民國96年4 月29日，由異議人之子張偉得駕駛行經
    臺北縣五股鄉○○○路往蘆洲方向行駛時，經警以擺放流動
    式三角架測速相機測得車速為時速111 公里，然異議人於96
    年5 月20日聽聞新聞報導稱有某輛小貨車於本件相同舉發違
    規地點經測得超速165 公里時速，惟該貨車僅有時速140 公
    里，警方回稱係因該貨車車身為金屬材質，致使該測速相機
    有瑕疵，參諸本件採證照片，異議人車輛為警拍攝測速時，
    對向車道恰有一金屬材質預拌水泥車經過，因此異議人懷疑
    本件異議人車輛測速結果是否亦因與該預拌水泥車會車，以
    致使警方測速相機發生錯誤；另有新聞報導稱在高雄旗山有
    民眾因超速違規遭警拍照舉發，惟因警測速相機設置位置距
    離警告標示不到100 公尺，違反道路交通管理處罰條例第7
    條之2 規定，經法院判定警方採證過程違法，而不予處罰，
    而本件警方擺放測速相機位置，經異議人至現場實際測量結
    果，距前方測速警告標誌距離僅有75公尺，並未依上述規定
    採證，經異議人向警申訴後，警方竟回稱以更前方之警告標
    誌距離有250 公尺，採證合法；又異議人車上裝設有GPS 衛
    星雷達測速警示器，然異議人車輛於警舉發違規時地經過時
    ，該警示器並無超速之警示，可見異議人車輛當時並無超速
    之情，警方之測速器是否正常無瑕疵而無誤測，顯堪質疑，
    爰提出聲明異議云云。
二、按汽車駕駛人，駕駛汽車有行車速度，超過規定之最高時速
    60公里以上者，除處新臺幣六千元以上二萬四千元以下罰鍰
    ，並當場禁止其駕駛外，並吊扣該汽車牌照三個月，道路交
    通管理處罰條例第43條第4 項、第1 項第2 款定有明文。
三、查本件異議人即受處分人甲○○所有車號5253-QG 號自用小
    客車，於96年4 月29日上午9 時32分許，由其子張偉得（所
    涉本件超速違規行為，另經原處分機關裁處後，經張偉得提
    出聲明異議後，移送本院以96年度交聲字第1132號交通事件
    一案審理中）駕駛沿臺北縣五股鄉○○○路往蘆洲方向道路
    行駛時，以時速111 公里車速行駛，超過該路段最高限速50
    公里，超速61公里之違規事實，業經臺北縣政府警察局函陳
    查報屬實無訛，有該局96年7 月4 日北縣警交字第09600812
    34號書函影本1 紙在卷可稽，並有採證照片1 張附卷可證，
    堪認無訛。異議人雖具狀指陳上述意旨云云，惟上開臺北縣
    政府書函業已覆稱：本件由採證照片比對異議人車號5253-Q
    G 號自小客車正在該局雷達測速照相儀器偵測掃瞄區內，舉
    發並無違誤，且其上開儀器偵測方向係與異議人車輛同一方
    向，與來車道車輛無關，再查該雷達測速照相儀器於95年12
    月19日已經經濟部標準檢驗局檢定合格，且本件舉發違規當
    日並無故障情形，又該違規地點前方道路約250 公尺處，設
    置速限50公里標誌及「前有測速照相」警告標示牌，已明確
    告知用路人應依道路速限標誌行駛等語明確，並經證人即製
    單舉發小隊長蔡澄潭到庭結證稱：本件異議人車輛違規是警
    員莊榮輝在現場拍攝的，伊是小隊長，負責開單舉發，當時
    伊有詢問過在現場拍攝的警員，所以經過情形伊也清楚，該
    警員是說用三腳架雷達測速器架在疏洪一路往蘆洲方向車道
    路邊，拍攝的時速沒有問題，儀器都有經濟部檢定合格，證
    人張偉得說新聞報導員警有說雷達測速照相機對鋁合金反應
    有誤，是我們副隊長針對小貨車後面改裝為鋁合金車廂，雷
    達測速照相會產生亂波，但本件異議人違規車輛並非鋁合金
    車體，不會受影響，而且所稱預拌水泥車是在對向車道，與
    本件雷達測速照相測速車道不同，並不至於影響本件雷達測
    速器，本件儀器非常準確，且經過檢定合格，不會有誤差等
    語，且提出本件採證儀器之雷達測速儀檢定合格證書影本1
    紙附卷為憑，而異議人上開所陳新聞報導事項，均屬其個人
    片面傳聞所得，乏實據可證，另其車輛上個人裝置之雷達測
    速警示器，是否亦屬準確無誤，亦無據可憑，故顯均不足為
    據。況道路交通管理處罰條例第7 條之2 第3 項雖規定有對
    於行車速度超過規定之最高速限或低於規定之最低速限之違
    規行為，採用固定或非固定式科學儀器取得證據資料證明者
    ，於一般道路須至少於一百公尺，於高速公路、快速公路須
    至少於三百公尺前，明顯標示之，然上開規定係基於為強化
    處罰合理性，降低交通執法爭議，而於94年12月28日修正增
    訂，非處罰之要件規定，縱有違反，違規人之違規行為亦非
    因此當然免責，不予處罰。綜上所述，異議人上開所辯，均
    不足採，是本件汽車駕駛人即異議人之子張偉得上開駕車超
    速六十公里以上之違規事實，既屬實無訛，從而原處分機關
    據以援引上開規定，對車主之異議人裁處吊扣違規車輛汽車
    牌照三個月，並無不當。本件異議為無理由，應予駁回。
四、據上論斷，應依道路交通案件處理辦法第19條，裁定如主文
    。
中　　華　　民　　國　　96　　年　　11　　月　　26　　日
                        交通法庭  法  官  彭  全  曄
以上正本證明與原本無異
如不服本裁定應於送達後5日內向本院提出抗告狀
                                  書記官  吳  詩  琳
中　　華　　民　　國　　96　　年　　11　　月　　26　　日
